【裁判字號】    97,消債更,21
【裁判日期】    970718
【裁判案由】    更生
【裁判全文】
臺灣桃園地方法院民事裁定            97年度消債更字第21號
聲  請  人
即債務人    丙○○
代  理  人  乙○○
            甲○○
上列當事人聲請消費者債務清理事件，本院裁定如下：
    主  文
更生及保全處分之聲請均駁回。
聲請費用由聲請人負擔。
    理  由
一、按更生之聲請有下列情形之一者，應駁回之：一、債務人曾
    依本條例或破產法之規定而受刑之宣告；二、債務人曾經法
    院認可和解、更生或調協，因可歸責於己之事由，致未履行
    其條件；三、債務人經法院通知，無正當理由而不到場，或
    到場而不為真實之陳述，或拒絕提出關係文件或為財產變動
    狀況之報告。又聲請更生或清算不合程式或不備其他要件者
    ，法院應以裁定駁回之，但其情形可以補正者，法院應定期
    間先命補正，消費者債務清理條例第46條、第8 條分別定有
    明文。
二、查本件債務人向本院聲請更生，雖主張：其於消費者債務清
    理條例施行前，曾依照中華民國銀行公會會員辦理消費金融
    案件無擔保債務協商機制與中國信託商業銀行成立協商（下
    稱債務協商），惟因有不可歸責於己致履行顯有重大困難之
    事由致無從履約，且其無擔保或無優先權之債務總額為新臺
    幣（以下同）3,660,484 元，復未經法院裁定開始清算程式
    或宣告破產云云。經查：本件債務人確曾於民國95年4 月26
    日透過上開機制與中國信託商業銀行成立債務協商乙節，業
    據債務人提出協議書影本1 份在卷足憑，可資憑信。但債務
    人聲請更生時，其自述目前每月平均收入為53,280元，與其
    成立債務協商時之收入53,071元（依95年度綜合所得636,84
    6 元除以12個月計算所得），兩造並無差異；另其所陳述履
    行上開債務協商顯有重大困難之事由，即每月之各項支出，
    例如：需扶養2 名小孩、支付房屋租金、支付由胞弟出名代
    其申辦之信用貸款與用母親名義申貸汽車貸款等，是否屬實
    ，依其提出之文件，尚難為完全之證明，尤其後2 者是否屬
    實；況且，縱認屬實，其中扶養2 位小孩及支付94年間由胞
    弟出名代其申辦之信用貸款均屬協商前已存在之事由（本院
    卷第52至54頁），另以聲請人之母名義辦理汽車貸款雖係協
    商成立後之96年7 月間之事，惟聲請人目前居住桃園縣桃園
    市○○路○段，有其戶籍謄本及租約影本可稽，而其任職之
    台灣華歌爾股份有限公司位於同市○○路15號，其工作上是
    否確有以汽車代步之必要，亦堪質疑，則其借用其母親名義
    貸款購買汽車代步，每月增加支11,307元，尚難謂為不可歸
    責於已之事由。綜上所述，是本件聲請人有關就因成立協商
    後有何不可歸責於己致履行顯有重大困難之事由與證據並未
    釋明，本院乃定期於97年7 月18日通知債務人本人到庭為說
    明，前述通知於97年7 月10日送達債務人代理人，此有送達
    回證1 紙在卷足憑。惟債務人無正當理由而未於前述期日到
    院，本件既有消費者債務清理條例第46條第3 款所定情形，
    且上開欠缺又屬無從補正，依上說明，自應駁回其更生之聲
    請。
三、本件更生之聲請既經駁回，其保全處分之請求，已無必要，
    應併予駁回之。
中    華    民    國    97    年    7     月    18    日
              民事第二庭    法      官  潘進順
上為正本係照原本作成
如不服本裁定，應於裁定送達後10日內，以書狀向本院提出抗告
，並繳納抗告費新臺幣1千元
中    華    民    國    97    年    7     月    21    日
                            書  記  官  黃進傑


司法院資訊處製作；財團法人民間司法改革基金會備份。
